臺灣桃園地方法院民事簡易判決　　 110年度壢保險簡字第58號

原　　　告　富邦產物保險股份有限公司

法定代理人　羅建明　
訴訟代理人　潘炳煌　
被　　　告　趙柏彥　
上列當事人間侵權行為損害賠償事件，本院於民國110 年11月
13日言詞辯論終結，判決如下：
    主    文
一、被告應給付原告新臺幣（下同）158 萬1,640 元，及自民國
    110 年4 月23日起至清償日止，按週年利率百分之5 計算之
    利息。
二、訴訟費用1 萬6,741 元由被告負擔。
三、本判決得假執行。
    事實及理由
壹、程序事項
一、原告起訴時聲明原為：「被告應給付原告新臺幣（下同）17
    3 萬2,640 元，及自起訴狀繕本送達翌日起至清償日止，按
    週年利率百分之5 計算之利息。」；嗣於本院民國110 年11
    月17日審理中，變更聲明為：被告應給付原告158 萬1, 640
    元，其餘不變（見本院卷第73頁背面）。核原告前揭所為，
    係聲明之減縮，依民事訴訟法第255 條第1 項第3 款規定，
    並無不合，應予准許。
二、被告經合法送達，無正當理由未於言詞辯論期日到場，經核
    無民事訴訟法第386 條各款所列情形，爰依原告聲請，由其
    一造辯論而為判決。
貳、實體事項
一、原告主張：
    原告承保訴外人賴彥翔所有車號000-0000號自用小客車（下
    稱系爭車輛）之丙式車體損失險。被告於民國108 年4 月15
    日10時01分許，駕駛車號0000-00 號車行經桃園市龍潭區渴
    望路81巷口處時，跨越分向限制線駛入對向車道，逆向行駛
    碰撞系爭車輛，致系爭車輛受損。系爭車輛經送九和汽車南
    港服務廠估價後，因修復費用過高，原告依保險契約推定全
    損，賠付被保險人173 萬2,640 元，扣除系爭車輛報廢後殘
    值拍賣15萬1,000 元，依保險法第53條規定，得代位請求被
    告賠償158 萬1,640 元。爰依侵權行為之法律關係提起本訴
    ，並聲明：被告應給付原告158 萬1,640 元，及自起訴狀繕
    本送達翌日起至清償日止，按週年利率百分之5 計算之利息
    。
二、被告經合法通知，未於言詞辯論期日到場，亦未提出書狀作
    何聲明或陳述。
三、本院之判斷：
（一）原告主張之上揭事實，業據其提出汽車險理賠申請書、桃
      園市政府警察局交通事故當事人登記聯單、桃園市政府警
      察局道路交通初步分析研判表、道路交通事故現場圖、九
      和汽車台北南港服務廠修理費用估價單、車損照片、新竹
      區監理所車輛異動登記書、系爭車輛行車執照、賴彥翔之
      駕駛執照、富邦產物保險車險理賠資訊系統標售作業網頁
      截圖為證（見本院卷第5 頁至第21頁、第23至第25頁、第
      76頁），並有桃園市政府警察局龍潭分局檢送之交通事故
      調查報告書、系爭車輛行車紀錄器錄影資料在卷可稽（本
      院見卷第29至第44頁），復經本院當庭勘驗系爭車輛行車
      紀錄器確認屬實。而被告受合法通知，未於言詞辯論期日
      到場，亦未提出書狀爭執，經本院調查前開證據後，堪信
      原告之主張為真實。
（二）因故意或過失，不法侵害他人之權利者，負損害賠償責任
      ；汽車、機車或其他非依軌道行駛之動力車輛，在使用中
      加損害於他人者，駕駛人應賠償因此所生之損害，但於防
      止損害之發生，已盡相當之注意者，不在此限；為民法第
      184 條第1 項前段、第191 條之2 所明定。查，被告因違
      規跨越方向限制線，逆向駛入對向車道致與系爭車輛發生
      碰撞，被告當有過失。是上揭被告過失之駕駛行為，與系
      爭車輛所受損害間具相當因果關係，亦堪認定。準此，原
      告主張被告應負侵權行為損害賠償責任，即屬有據。
（三）按不法毀損他人之物者，被害人得請求賠償其物因毀損所
      減少之價額，民法第196 條定有明文。又按物被毀損時，
      被害人除得依民法第196 條請求賠償外，並不排除民法第
      213 條至第215 條之適用。又負損害賠償責任者，除法律
      另有規定或契約另有訂定外，應回復他方損害發生前之原
      狀；上開情形，債權人得請求支付回復原狀所必要之費用
      ，以代回復原狀；不能回復原狀或回復顯有重大困難者，
      應以金錢賠償其損害，民法第213 條第1 項、第3 項、第
      215 條分別定有明文。查系爭車輛業於108 年5 月24日停
      駛轉報廢，有車輛異動登記書結果可參（見本院卷第23頁
      ），而系爭車輛之修復費用為133 萬2,891 元，亦有九如
      汽車公司之估價單可稽（見本院卷第9 至17頁），足見系
      爭車輛已無修復之可能。是原告主張系爭車輛逕行報廢並
      以金錢賠償其損害，應屬可採。而原告復主張以所給付之
      保險金173 萬2,640 元為系爭車輛全損報廢之損害額，尚
      稱合理。又系爭車輛之殘存價值部分，經變價拍賣所得之
      價金為15萬1,000 元，有原告所提車險理賠資訊系統列印
      資料在卷可參（見本院卷第76頁）。是系爭車輛因毀損所
      減少價額之損害，應以173 萬2,640 元減去殘存價值15萬
      1,000 元為計，即158 萬1,640 元（計算式：1,732,64 0
      元－151,000 元＝1,581,640 元）。故原告請求被告賠償
      其賠付被保險人之金額扣除殘體出售後之餘額158 萬1,64
      0 元，尚屬有據，應予准許。
四、末按遲延之債務，以支付金錢為標的者，債權人得請求依法
    定利率計算之遲延利息；應付利息之債務，其利率未經約定
    ，亦無法律可據者，週年利率為百分之5 ；給付無確定期限
    者，債務人於債權人得請求時，經其催告而未為給付，自受
    催告時起，負遲延責任。其經債權人起訴而送達訴狀，或依
    督促程序送達支付命令，或為其他相類之行為者，與催告有
    同一之效力，民法第233 條第1 項、第203 條、第229 條第
    2 項分別定有明文。本件損害賠償之債務，其給付並無確定
    期限，而本件起訴狀繕本係於年月日寄存送達於被告，有本
    院送達證書1 份附卷可證（見本院卷第46頁），是原告請求
    被告給付自起訴狀繕本送達翌日即年月日起至清償日止，按
    週年利率百分之5 計算之遲延利息，亦認有據，應予准許。
五、綜上所述，原告依侵權行為及保險代位之法律關係，請求被
    告給付158 萬1,640 元，及起訴狀繕本送達翌日即110 年4
    月23日起至清償日止，按週年利率百分之年息5 計算之利息
    ，為有理由，應予准許。
六、本判決係就民事訴訟法第427 條第2 項第11款訴訟適用簡易
    訴訟程序為被告敗訴之判決，依民事訴訟法第389 條第1 項
    第3 款規定，應依職權宣告假執行。
七、訴訟費用負擔之依據：民事訴訟法第78條，並依職權確定訴
    訟費用額為1 萬6,741 元（即第一審裁判費）。又起訴後減
    縮應受判決事項聲明，實質上與訴之一部撤回無異，自應負
    擔撤回部分之裁判費（最高法院99年台抗字第713 號裁定可
    資參照）；查，原告起訴時訴之聲明為173 萬2,640 元，故
    繳納裁判費1 萬8,226 元，嗣於本院言詞辯論期日減縮訴之
    聲明為158 萬1,640 元，訴訟費用額為1 萬6,741 元，則原
    告支出逾1,485 元部分之裁判費，揆諸上開裁判之旨，應由
    原告自行承受之，併此敘明。
中　　華　　民　　國　110 　　年　　11　　月　　29　　日
                  中壢簡易庭法  官  劉哲嘉
以上為正本係照原本作成。
如不服本判決，應於送達後日內，向本院提出上訴狀並表明上訴
理由，如於本判決宣示後送達前提起上訴者，應於判決送達後日
內補提上訴理由書（須附繕本）。
如委任律師提起上訴者，應一併繳納上訴審裁判費。
中　　華　　民　　國　110 　　年　　11　　月　　29　　日
                           書記官  鄭履任